【裁判字號】    97,上易,321
【裁判日期】    970617
【裁判案由】    違反毒品危害防制條例
【裁判全文】
臺灣高等法院高雄分院刑事判決         97年度上易字第321號
上  訴  人  甲○○
即  被  告
上列上訴人因違反毒品危害防制條例案件，不服臺灣屏東地方法
院97年度易字第50號中華民國97年2 月29日第一審判決（起訴案
號：臺灣屏東地方法院檢察署96年度毒偵字第2242號），提起上
訴，本院判決如下：
     主  文
上訴駁回。
     事  實
一、甲○○曾於民國（下同）92年間因施用毒品案件，經原審法
    院裁定送觀察、勒戒後，認無繼續施用毒品之傾向，於92年
    2 月25日執行完畢釋放，由臺灣屏東地方法院檢察署檢察官
    以92年度毒偵字第254 號為不起訴處分確定；又於96年間因
    違反毒品危害防制條例罪，經原審法院判處有期徒刑6 月確
    定，並經依法減為有期徒刑3 月，於96年8 月24日執行完畢
    。詎猶不知悛悔，於觀察、勒戒執行完畢釋放後5 年內，復
    基於施用第二級毒品甲基安非他命之犯意，於96年11月8日
    11時20分採尿前回溯96小時內（原判決誤載為120 小時內，
    應予訂正）某時，在不詳地點，施用第二級毒品甲基安非他
    命1 次；嗣於96年11月8 日9 時50分許，為警據報至屏東縣
    屏東市○○路417 號訪查，經甲○○同意搜索而為警扣得殘
    留第二級毒品甲基安非他命之夾鏈袋1 只，甲○○乃坦承施
    用毒品且同意採尿送驗而查獲。
二、案經屏東縣警察局屏東分局報請臺灣屏東地方法院檢察署檢
    察官偵查起訴。
    理  由
一、上揭事實，業據上訴人即被告甲○○於原審審理時自白不諱
    ，並有殘留第二級毒品甲基安非他命之夾鏈袋1 只扣案可稽
    ，而該夾鏈袋經警依簡易快速篩檢試劑初步檢驗，結果呈甲
    基安非他命陽性反應，有毒品初步檢驗報告單1 紙附卷可稽
    （見警卷第22頁），且被告為警所採集之尿液檢體，經送請
    正修科技大學超微量研究科技中心以酵素免疫分析法及氣相
    層析質譜儀法檢驗，結果呈甲基安非他命陽性反應，有該中
    心濫用藥物尿液檢驗報告1 紙在卷足憑（見偵卷第13頁），
    堪信被告上開自白確與事實相符，其於本院審理時翻異前供
    ，空言否認有施用第二級毒品甲基安非他命，顯係事後卸責
    之詞，不足採信。又被告曾於92年間因施用毒品案件，經原
    審法院裁定送觀察、勒戒後，認無繼續施用毒品之傾向，於
    92年2 月25日執行完畢釋放，有臺灣高等法院被告前案紀錄
    表在卷足憑，被告於觀察、勒戒執行完畢釋放後5 年內，再
    犯本件施用第二級毒品甲基安非他命之事證明確，其犯行洵
    堪認定。
二、查甲基安非他命為毒品危害防制條例第2 條第2 項第2 款明
    定之第二級毒品，不得持有及施用，核被告甲○○所為，係
    犯該條例第10條第2 項之施用第二級毒品罪。其施用前持有
    第二級毒品甲基安非他命之低度行為，應為其施用之高度行
    為所吸收，不另論罪。又被告前曾於96年間因違反毒品危害
    防制條例罪，經原審法院判處有期徒刑6 月確定，並經依法
    減為有期徒刑3 月，於96年8 月24日執行完畢等情，有臺灣
    高等法院被告前案紀錄表1 份在卷可稽，其於受徒刑之執行
    完畢，5 年以內故意再犯本件有期徒刑以上之罪，為累犯，
    應依刑法第47條第1 項之規定加重其刑。
三、原審因而適用毒品危害防制條例第10條第2 項、第18條第1
    項前段，刑法第11條、第47條第1 項之規定，並審酌被告前
    經觀察、勒戒後，仍未戒斷其施用毒品之惡習，並參酌其素
    行狀況、犯罪之動機、目的、手段、所生戕害其身心情形及
    犯罪後坦承犯行，態度尚非惡劣等一切情狀，量處有期徒刑
    8 月；扣案之夾鏈袋1 只有第二級毒品甲基安非他命成分殘
    留，而該夾鏈袋因與第二級毒品甲基安非他命無從析離，依
    毒品危害防制條例第18條第1 項前段之規定，宣告沒收銷燬
    之；其認事用法，均無不合，量刑亦屬適當，被告上訴意旨
    ，否認犯罪，指摘原判決不當，為無理由，應予駁回。
據上論斷，應依刑事訴訟法第368條，判決如主文。
本案經檢察官郭振昌到庭執行職務。
中    華    民    國    97    年    6    月    17    日
                  刑事第三庭    審判長法  官  周賢銳
                                      法  官  黃仁松
                                      法  官  黃憲文
以上正本證明與原本無異。
本件判決不得上訴。
中    華    民    國    97    年    6    月    17    日
                                      書記官  施耀程
附錄本判決論罪科刑法條：
毒品危害防制條例第10條第2項
施用第二級毒品者，處三年以下有期徒刑。


司法院資訊處製作；財團法人民間司法改革基金會備份。
